臺灣新竹地方法院民事裁定  
109年度監宣字第276號
聲  請  人  林政南  

相  對  人  林許桂子   台北市○○區○○路○段 000號3樓

關  係  人  林清俊  


關  係  人  林政弘  

上列當事人間改定監護人事件，本院裁定如下：
    主  文
改定林政南（男，民國00年0月00日生，身分證統一編號：Z0000
00000號）為受監護宣告之人林許桂子（女，民國00年0月0日生
，身分證統一編號：Z000000000號）之監護人。
指定林政弘（男，民國00年00月00日生，身分證統一編號：Z000
000000號）為會同開具財產清冊之人。
程序費用新臺幣壹仟元由受監護宣告人負擔。
    理    由
一、聲請意旨略以：聲請人之母相對人林許桂子於民國107年間
    前經本院裁定為受監護宣告之人，並選定其父即關係人林清
    俊為其監護人。惟因林清俊年歲已高，且患有失智症而不適
    宜再繼續擔任林許桂子之監護人，爰請准改由林政南擔任林
    許桂子之監護人等語。
二、按有事實足認監護人不符受監護人之最佳利益，或有顯不適
    任之情事者，法院得依前條第一項聲請權人之聲請，改定適
    當之監護人，不受第1094條第1 項規定之限制，為民法第11
    06條之1第1項所明定。此項規定依民法第1113條規定，於成
    年人之監護亦準用之。
三、林政南主張林許桂子前經本院於107年間裁定為受監護宣告
    ，並由林清俊任監護人等情，有聲請人提出林許桂子之戶籍
    本在卷可參，堪認屬實，合先敘明。而林清俊乃為29年3月5
    日出生 ，年歲已高，且為身體障礙等情，有聲請人出之戶
    籍資料及林清俊於109年10月6日至本院開庭時，係坐輪椅出
    庭，且陳明希由林政南擔任其配偶林許桂子之監護人等語 
    在卷可稽（見本院卷第18-19頁）。且關係人林政弘即林許
    桂子之另一子女亦到庭陳明意由林政南擔任林許桂子之監護
    人等語在卷（見本院卷第23頁），故爰准林政南所請，改由
    林政南任林許桂子之監護人。
四、再按法院依民法第1094條第3 項選定監護人或依第1106條及
    第1106條之1 另行選定或改定監護人時，應同時指定會同開
    具財產清冊之人，民法第1094條第4 項定有明文，且上開規
    定依民法第1113條之規定，於成年人之監護亦有所準用。本
    院審酌林政弘係林許桂子之另一子女，是由其擔任林許桂子
    之會同開具財產清冊之人，並無不妥，爰裁定如主文第2項
    所示。又依同法第1099條之規定，於監護開始時，監護人林
    政南對於受監護宣告人林許桂子之財產，應會同開具財產清
    冊之人林政弘於2 個月內開具財產清冊並陳報法院，併此敘
    明。
五、依家事事件法第164條第2項，裁定如主文。

中　　華　　民　　國　　110 　年　　3 　　月　　12　　日
               家事法庭  法　　　官 許翠玲 
以上正本係照原本作成。
如對本裁定抗告，須於裁定送達後10日之不變期間內，向本院提
出抗告狀，並繳納抗告費新臺幣1,000元。
中　　華　　民　　國　　110 　年　　3 　　月　　12　　日
                         書　記　官　邱文彬